臺灣高等法院高雄分院刑事判決　　　　　　　　　　九十三年度上易字第五七三號
　　上　訴　人
　　即自訴人　　甲○○
　　自訴代理人　洪條根　律師
　　　　　　　　周君強　律師
　　上　訴　人
　　即　被　告　乙○○
右上訴人等因被告詐欺案件，不服臺灣高雄地方法院九十二年度自字第三一三號中華
民國九十三年九月廿二日第一審判決，提起上訴，本院判決如左：
      主      文
上訴駁回。
      事實及理由
一、本案經本院審理結果，認原審判決之認事用法及量刑，均無不當，應予維持，並
    引用原審判決書所記載之事實、證據及理由。
二、上訴人即被告乙○○上訴意旨雖又辯稱：伊未曾經由王莞莉向自訴人借款新台幣
    （下同）四十萬元，亦未拿五張客票向自訴人借款，更無向自訴人借款八十五萬
    元，係王莞莉向自訴人借款多次，尚欠三十五萬元，伊向自訴人表示該三十五萬
    元部分，由伊負責，另外借款八十五萬元，共計一百二十萬元，於九十二年十二
    月三十日清償一百五十萬元，並提供登記黃龍關名義之高雄縣大樹鄉○○村○○
    路一巷二弄四一號房屋擔保，該借款協議書，係自訴人事先寫好，要伊簽名，伊
    當時質疑王莞莉僅欠三十五萬元，為何記載二筆借款，自訴人表示係屬形式，反
    正屆期償還一百五十萬元，自訴人於簽訂協議書後，於九十二年七月十八日先行
    匯款六十五萬元與伊，當日伊即與自訴人及黃龍關洽談房屋過戶事宜，嗣因過戶
    稅金十萬元由何人支付問題，而未談成，自訴人因房屋無法過戶，而拒絕再交付
    二十萬元，經溝通無效，伊始以存證信函表明借款八十五萬元，尚欠二十萬元未
    交付，可證伊向自訴人借款八十五萬元，並未施任何詐術云云。上訴人即自訴人
    上訴意旨則指稱：被告認自訴人係退伍軍人，社會經驗不足可欺，又串通第三人
    以重利罪恫嚇，目無法紀，手段卑劣，犯罪後尚未返還分文，原審量處一年有期
    徒刑，仍屬過輕，應改處三年有期徒刑等情。
三、惟查：
  (一)依被告於九十二年七月十六日與自訴人簽訂之借款協議書所載「借款人乙○○於
    民國九十一年六月及民國九十一年八月，分二筆向甲○○借款新台幣八十五萬元
    整，於清償時給付本息共新台幣壹佰伍拾萬元整」之內容觀之，足證被告於九十
    一年六月（被告係於九十年初，經由王莞莉陸續向自訴人借款四十萬元，利息繳
    至九十一年五月，故此筆借款記載為九十一年六月所借）及九十一年八月，先後
    向自訴人借款二筆四十萬元及四十五萬元，共為八十五萬元。被告如未向自訴人
    借款二筆共八十五萬元，應無記載「借款人乙○○」之理。被告自承與自訴人不
    熟，並據證人王莞莉證實，則被告向自訴人借款時，提出五張客票共六十九萬八
    千五百元供擔保，向自訴人借款四十五萬元，與常理不悖。被告所辯支票面額與
    借款金額相差懸殊，非其所交付云云，不能採信。
  (二)被告向自訴人借款八十五萬元，計算本息至九十三年六月三十日止，償還一百五
    十萬元（依上開借款日起，以０．０二五之複利計算，至九十三年六月卅日止，
    本息共為一百四十九萬七千四百二十七元，其計算式為原判決理由所明），其
    間差額為六十五萬元。自訴人於九十二年七月十六日甫借與被告四十五萬元，及
    先前所借之四十萬元，均尚未償還，所交付之支票尚未兌現，豈有於二日後之九
    十二年七月十八日再匯款六十五萬元與被告之可能。自訴人指稱因被告表示有人
    要檢舉其犯重利罪，故應被告之意，再匯款六十五萬元，湊足一百五十萬元，以
    避免涉犯重利罪等情，應屬真實可採。
  (三)被告曾與自訴人搭乘方清山駕駛之計程車，至被告之住戶看房屋，固為自訴人所
    不爭執，並據證人方清山證實，惟據自訴人指稱僅係前往參觀而已。況查，被告
    果真欲以房屋過戶給自訴人，不論係供擔保，或作價抵償，自訴人應無不願意之
    理。至過戶之稅金十萬元，由何人負擔，原可由價金上協調，自訴人亦無因小失
    大之可能。被告所辯欲將房屋過戶與自訴人云云，並非真實，原判決已述理由
    綦詳。證人黃龍關於原審所證被告欲將房屋過戶與自訴人之說，尚難採信。
  (四)被告並非於九十二年七月十六日向自訴人借款八十五萬元，而係以為償還先前所
    借之四十萬元，需再借用四十五萬元供週轉為詞，持不能兌現之支票，向自訴人
    詐借四十五萬元，及以有人要檢舉自訴人涉犯重利罪為詞，使自訴人誤信而再匯
    款六十五萬元，用以補足借款協議書所載之一百五十萬元，顯見被告施用詐術使
    自訴人陷於錯誤甚明。被告向自訴人詐借現款後，迄本院審理時，尚未償還本息
    ，為自訴人所陳明。被告如有借貸之真意，大可出售房屋得款償還，或提供房屋
    可置疑。
  (五)原審判決審酌被告之素行並非良好，犯罪後飾詞否認犯行，毫無悔意，及所詐得
    之金額，所生危害等一切情狀，量處有期徒刑六月及八月，定應執行刑為有期徒
    刑一年，堪認妥適。原判決亦認自訴人之求刑三年，尚嫌過重。
  (六)綜上所，被告及自訴人上訴意旨執前詞指摘原判決不當，均非有理由，應併予
    駁回。另證人王莞莉所證其向自訴人借款，尚欠三十五萬元云云，不足為被告有
    利之認定。被告聲請再傳訊證人黃龍關，以證明其欠黃龍關之款，已清償完畢，
    因自訴人不願負擔稅金十萬元，致未過戶等情，因本案事證已明，黃龍關於原審
    亦經交互詰問完畢，本院認無再傳證必要，併予明。
據上論斷，應依刑事訴訟法第三百六十八條、第三百七十三條，判決如主文。
本案經檢察官方娜蓉到庭執行職務。
中    華    民    國     九十三     年      十二      月      十四      日
                              臺灣高等法院高雄分院刑事第八庭
                                  審判長法官  洪慶鐘
                                        法官  趙文淵
                                        法官  李淑惠
右正本證明與原本無異。
不得上訴。
                                      書記官  彭筱瑗
中    華    民    國     九十三     年      十二      月      十五      日
                                                                        ｋ
附件：
臺灣高雄地方法院刑事判決                          九十二年度自字第三一三號
    自  訴  人  甲○○  男五十二歲
                        住高雄市○○區○○街二二一巷三十號
    自訴代理人  洪條根  律師
                周君強  律師
    被      告  乙○○  男四十四歲（民國○○○年○月○○○日生）
                        住高雄縣大樹鄉○○路一巷二弄四一號
                        居高雄市○○區○○街一九八巷十八弄八號一樓
                        身分證統一編號：Ｓ一二七一九六號
右列被告因詐欺案件，經自訴人提起自訴，本院判決如左：
    主  文
乙○○意圖為自己不法之所有，以詐術使人將本人之物交付，處有期徒刑陸月。又意
圖為自己不法之所有，以詐術使人將本人之物交付，處有期徒刑捌月。應執行有期徒
刑壹年。
    事  實
一、乙○○於民國八十九年至九十年初，經由王莞莉陸續向甲○○借款新台幣（下同
    ）四十萬元，期間利息支付至九十一年五月，同年六月起即未支付，王莞莉亦逃
    匿無蹤。乙○○因需款周轉，乃意圖為自己不法所有，預謀以清償前開四十萬借
    款為由，以客票要求甲○○另外借用金錢，遂於九十一年八月十三日晚上十時三
    十分許，前往甲○○位於新竹市○○街一號麵攤，向甲○○佯稱，先前所欠四十
    萬元一定償還，但目前仍需四十五萬元週轉，否則連四十萬元亦無法清償，並稱
    欲提出五張客票為擔保等語，甲○○唯恐先前之四十萬元血本無歸而信以為真，
    並陷於錯誤，先後於同年八月十四日上午十時許，乙○○前來交付如附表編號一
    面額十三萬八千元之客票時，交付現金十萬元與乙○○，於同年八月十六日，乙
    ○○交付如附表編號二至五共五十六萬零五百元面額之四紙客票時，交付現金三
    十五萬元。惟上開客票屆期均因拒絕往來而遭退票，甲○○履向乙○○催款均不
    獲置理，始知被騙。
二、乙○○另行起意，意圖為自己不法之所有，預謀以清償前揭債務為由，與甲○○
    簽立形式上有重利罪嫌內容之借款協議書，再以避免甲○○涉有重利罪嫌為幌子
    ，見機詐騙甲○○金錢。乙○○乃於九十二年七月十五日主動打電話與甲○○，
    以即將前往大陸為由，邀約甲○○在高雄市○○路與重慶街口附近之「小梅檳榔
    攤」商談清償債務一事，並要求甲○○攜帶王莞莉簽立之本票、借據及附表所示
    五張客票前往，甲○○依約前往時，乙○○與甲○○約定八十五萬元借款之利息
    計算至九十三年六月三十日，連同本金八十五萬元，合計一百五十萬元，並簽立
    由乙○○擬好內容，甲○○照內容書寫之「借款人乙○○於民國九十一年六月及
    民國九十一年八月分二筆向甲○○借款新台幣八十五萬元整，於清償時給付本息
    共新台幣一百五十萬元整」借款協議書，乙○○並交付其為發票人，到期日為九
    十二年十二月三十日，票面金額為一百五十萬元之本票一紙與甲○○，甲○○則
    返還王莞莉簽立之本票、借據及附表所示五紙客票原本，使甲○○陷於錯誤，簽
    立借款協議書並返還上開借款憑據。二人達成協議後，於同日下午甲○○突接獲
    不詳之人來電稱伊收取乙○○之利息過高，犯重利罪等語，隨後乙○○亦致電探
    詢是否有人來電一事，乙○○乃約甲○○於九十二年七月十七日晚上九時許，在
    上開「小梅檳榔攤」見面，並向甲○○佯稱該人欠其一百二十萬元，其持前開借
    款協議書、王莞莉簽立之本票、借據及附表所示五紙客票要求該人直接將債務清
    償與甲○○時，該人稱欲檢舉甲○○重利罪，若該人提出檢舉，其將會保護甲○
    ○，並向甲○○提出重利罪之解套辦法，要求甲○○隔日再匯款六十五萬元到其
    郵局帳號，以示其向甲○○借款一百五十萬元而與借款協議書相符即無重利罪之
    問題，六十五萬元二天後即提領歸還等語，乙○○並於九十二年七月十七日晚上
    十一時四十分許來電告知匯款之郵局帳號且催促甲○○隔日要匯款。於九十二年
    七月十八日上午七時許，乙○○又來電催促匯款，甲○○唯恐遭檢舉重利罪判刑
    ，乃陷於錯誤，於九十二年七月十八日上午九時許，前往臺灣銀行匯款六十五萬
    元至乙○○所指示之00000000000000號郵局帳戶內。乙○○復於
    九十二年七月十九日利用前開甲○○恐涉有重利罪之機會又向甲○○佯稱，雖已
    匯款六十五萬元，但表示該筆借款未算利息，將來告上法院，法官一定認為不合
    理，要求甲○○再提三十七萬六千元現金由其匯入甲○○帳戶，做為利息之支付
    ，甲○○因心起疑竇即加以拒絕，而未陷於錯誤。於同年七月二十二日乙○○見
    無計可施，遂以其向欲檢舉甲○○之人取回借款協議書，與該人交換條件為免除
    該人一百二十萬元債務，要求甲○○賠償該損失，又遭甲○○所拒，乙○○乃於
    同年七月二十四日寄發存證信函載明欲追究甲○○重利罪嫌，甲○○始知被設局
    詐騙。
三、案經自訴人提起自訴。
    理  由
一、訊據被告乙○○矢口否認右開事實，辯稱：附表所示客票五紙，並非其交付自訴
    人甲○○，且未在該等客票上背書，並無收到該五紙客票之周轉金四十五萬元，
    且僅於九十二年七月間向自訴人借款八十五萬元，自訴人僅付六十五萬元，尚有
    二十萬元未交付云云。
（一）經查，右揭被告於九十一年八月間持附表所示支票向自訴人借款，自訴人於九
      十一年八月十四日支付十萬元、於九十一年八月十六日支付三十五萬元之事實
      ，業據自訴人提出如附表所示支票五紙及自訴人郵局存摺明細一份在卷可稽，
      案外人王莞莉借款部分，則提出王莞莉九十年五月二十三日簽發之三十五萬元
      本票一紙、九十一年二月七日簽立收取十萬元之收據為憑。被告雖僅坦承王莞
      莉向自訴人所借四十萬元係轉借給他，並由其支付利息，而否認於九十一年八
      月間持附表所示五紙客票向自訴人借款四十五萬元云云，然依據自訴人提出之
      九十二年七月十六日借款協議書所載：「借款人乙○○於民國九十一年六月及
      民國九十一年八月分二筆向甲○○借款新台幣八十五萬元整」之內容觀之及佐
      以自訴人於九十二年九月十日本院調查時提出之本金及利息計算式內容二紙，
      被告於本院審理時坦承第一張（下稱編號一計算式）計算式除左上角四行『即
      第一行000000  00．６－９２．７、第二行４０００００＊０．０２
      ５＊１２＝１２００００、第三行４５００００＊０．０２５＝１１２５０．
      ．９１．８、第四行（４５００００＋１１２５０）＊０．０２５＝１１５３
      １』外，均為其與自訴人一起計算，而該張計算式左側部分係計算四十五萬元
      從九十一年八月至九十二年七月底，以複利計算之本金及利息，共計六十萬四
      千四百五十九元（「計算式漏寫「九」）、計算式右側係四十萬元自九十一年
      六月至九十二年七月底，以複利計算之本金及利息，共計五十六萬五千一百八
      十一元，有該編號一計算式附卷可稽。苟被告未分別借款四十萬元、四十五萬
      元，其顯無計算該二筆借款本利之必要，是被告上開所辯與其所簽立之借款協
      議書內容、本金及利息計算式相互矛盾，至為明顯。又依據被告供認係其親自
      書寫計算之編號一計算式，比照以複利零點零二五計算，四十五萬元至九十三
      年六月之本金加利息，為七十七萬三千七百五十四元、四十萬元至九十三年六
      月之本金加利息為七十二萬三千四百七十三元，二筆借款本金加利息合計共一
      百四十九萬七千四百二十七元，堪認該協議書上所載八十五萬元之借款分別係
      四十萬元及四十五萬元無誤，自訴人指訴該協議書上所載「於清償時給付本息
      共新台幣一百五十萬元整」係指八十五萬元之借款於九十三年六月三十日之本
      金及利息，應堪採信。縱然被告否認附表所示五紙支票「林」之背書非其所簽
      ，承上所述，自訴人指訴被告於九十一年八月間持附表所示已背書「林」字之
      客票五紙向其借款四十五萬元一情，應堪採信。而附表編號一之「東緹有限公
      司、劉邦俊」第一銀行大甲分行支票存款帳號於九十一年九月二日即拒絕往來
      被告雖辯稱該筆款項係同年七月十六日向自訴人借款八十五萬元所得，並立有
      借款協議書為證，然被告積欠自訴人八十五萬元借款係於九十一年八月前發生
      之債務，已如上述，被告此部分所辯，顯已不足採信。又依被告上開所辯，其
      向自訴人借款八十五萬元時，自訴人要求其簽立借款協議書並以房屋過戶為擔
      保，然該借款協議書中並未提及房屋擔保一事，有借款協議書在卷可稽，苟雙
      方借款條件如被告所辯，被告既無法提供房屋擔保，自訴人豈願意匯款給被告
      ？另證人黃龍關於本院九十三年九月八日審理時到庭，經被告詰問時證稱：被
      告之房子在八十四年間即已過戶到伊名下，房子要過戶到自訴人名下須繳納契
      稅、增值稅等十幾萬元，被告稱這筆錢要自訴人負擔，但自訴人未找他，因為
      被告借款已清償的差不多了，故願意將房子還給被告等語，經辯護人反詰問時
      證稱：伊係當鋪業者，被告曾向伊借錢，被告積欠三百多萬元故將房子過戶，
      被告欲將房子過戶給自訴人時還欠一百八十萬元，因見被告已無力償還，房子
      殘值所剩不多，故願意還給被告等語，證人黃龍關前開證述，顯與被告於本院
      九十二年九月十日審理時辯稱積欠友人十萬元始過戶房屋一情不符。再參以被
      告供承已清償證人黃龍關一百二十萬元債務，核與證人黃龍關於本院審理時證
      稱之情節相符，而與自訴人指稱被告稱欲檢舉自訴人重利者欠被告一百二十萬
      元一情，雖債權債務主體不同，但金額卻不謀而合，且0000000000
      號電話為被告以父親林樓名義申請使用，已據被告供承在卷並有和信電訊股份
      有限公司（下稱和信電訊公司）九十三年六月二十四日函所附該門號申請人資
      料一紙在卷可稽、0000000000號門號使用人係證人黃龍關，亦據證
      人黃龍關證稱在卷，自訴人指訴『九十二年七月十六日中午立協議書後，當日
      下午即遭不明男子電話指稱將可能涉有重利罪後即掛斷電話，隨後被告即來電
      探詢有無接到電話一事，並約定同年七月十七日晚上九點在「小梅檳榔攤」見
      面，被告並告知自訴人該致電男子積欠其一百二十萬元，其將借款協議書等交
      給該男子看，要求該男子直接對自訴人清償時，該男子稱要檢舉自訴人重利罪
      ，為免自訴人構成重利罪，乃要求自訴人再匯款六十五萬元過帳，於同日當晚
      被告雖辯稱該筆款項係同年七月十六日向自訴人借款八十五萬元所得，並立有
      借款協議書為證，然被告積欠自訴人八十五萬元借款係於九十一年八月前發生
      之債務，已如上述，被告此部分所辯，顯已不足採信。又依被告上開所辯，其
      向自訴人借款八十五萬元時，自訴人要求其簽立借款協議書並以房屋過戶為擔
      保，然該借款協議書中並未提及房屋擔保一事，有借款協議書在卷可稽，苟雙
      方借款條件如被告所辯，被告既無法提供房屋擔保，自訴人豈願意匯款給被告
      ？另證人黃龍關於本院九十三年九月八日審理時到庭，經被告詰問時證稱：被
      告之房子在八十四年間即已過戶到伊名下，房子要過戶到自訴人名下須繳納契
      稅、增值稅等十幾萬元，被告稱這筆錢要自訴人負擔，但自訴人未找他，因為
      被告借款已清償的差不多了，故願意將房子還給被告等語，經辯護人反詰問時
      證稱：伊係當鋪業者，被告曾向伊借錢，被告積欠三百多萬元故將房子過戶，
      被告欲將房子過戶給自訴人時還欠一百八十萬元，因見被告已無力償還，房子
      殘值所剩不多，故願意還給被告等語，證人黃龍關前開證述，顯與被告於本院
      九十二年九月十日審理時辯稱積欠友人十萬元始過戶房屋一情不符。再參以被
      告供承已清償證人黃龍關一百二十萬元債務，核與證人黃龍關於本院審理時證
      稱之情節相符，而與自訴人指稱被告稱欲檢舉自訴人重利者欠被告一百二十萬
      元一情，雖債權債務主體不同，但金額卻不謀而合，且0000000000
      號電話為被告以父親林樓名義申請使用，已據被告供承在卷並有和信電訊股份
      有限公司（下稱和信電訊公司）九十三年六月二十四日函所附該門號申請人資
      料一紙在卷可稽、0000000000號門號使用人係證人黃龍關，亦據證
      人黃龍關證稱在卷，自訴人指訴『九十二年七月十六日中午立協議書後，當日
      下午即遭不明男子電話指稱將可能涉有重利罪後即掛斷電話，隨後被告即來電
      探詢有無接到電話一事，並約定同年七月十七日晚上九點在「小梅檳榔攤」見
      面，被告並告知自訴人該致電男子積欠其一百二十萬元，其將借款協議書等交
      給該男子看，要求該男子直接對自訴人清償時，該男子稱要檢舉自訴人重利罪
      ，為免自訴人構成重利罪，乃要求自訴人再匯款六十五萬元過帳，於同日當晚
      十一時四十分許，被告來電告知自訴人郵局帳號，九十二年七月十八日上午七
      時許亦來電催促自訴人匯款，自訴人遂於九十二年七月十八日上午前往匯款，
      被告得逞後又稱欲將房屋過戶給自訴人，但須十萬元手續費，自訴人加以拒絕
      後，同年七月十九日被告又來電稱雖匯六十五萬元，但未加計利息，將來告上
      法院法官一定認為不合理，應再提領三十七萬六千元重利罪始能解套，於同年
      七月二十二日被告又向自訴人佯稱其已向欲檢舉之人取回協議書，因而免除該
      人一百二十萬元債務，要求甲○○賠償』等情之過程中，關於自訴人指訴被告
      或該不詳男子來電紀錄，因被告使用之0000000000門號已查無通話
      紀錄，自訴人住處000000000號電話通聯僅有發話方紀錄，而無從積
      極佐證，有和信電訊公司九十三年六月二十四日函、中華電信股份有限公司臺
      灣南區電信分公司九十二年十二月時九日函及所附通話紀錄在卷可佐。然自訴
      人所指之前開通話時間前後，被告與證人黃龍關分別於九十二年七月十六日十
      八時五十五分許（通話時間三十一秒）、同年七月十七日十六時二十七分許（
      通話時間三十二秒）、同年七月十七日二十二時四分許（通話時間一九五秒）
      、同年七月十七日二十二時十二分許（通話時間一二六秒）、同年七月十七日
      二十二時五十五分許（通話時間五二○秒）、同年七月十八日九時四十九分許
      （通話時間四八○秒）、同年七月十八日九時五十九秒許（通話時間一四○秒
      ）、同年七月十八日十時七分許（通話時間七三秒）、同年七月十八日十時二
      十五分許（通話時間三五秒）、同年七月十八日十時二十六分許（通話時間四
      二秒）、同年七月十八日十二時四十六分許（通話時間五九秒）、同年七月二
      十二日十四時四十四分許（通話時間一二一秒）密切聯繫，尤以九十二年七月
      十七日晚上被告要求自訴人再匯六十五萬元並要求七月十八日早上匯款之時段
      ，更屬密集，有黃龍關使用之0000000000號門號通聯一份附卷可資
      比對，被告雖供稱每個月均會打電話給黃龍關討論利息一事，但其等二人在自
      訴人指訴遭詐騙之時點前後，卻一如反常緊密聯繫，且證人黃龍關為當鋪業者
      ，貸與他人借款及收取借款本金、利息乃伊生活之重心及事業之目標，證人黃
      龍關在被告尚有借款一百八十萬元未清償之前竟然同意返還擔保物房屋給被告
      ，並稱被告已清償的差不多了等語，證人黃龍關前開所為顯異於常情，而證人
      黃龍關與被告間已清償之債務為一百二十萬元，又恰與自訴人指訴被告要求索
      回借款協議書之代價相符，堪認自訴人之指訴並非憑空捏造，應可採信。此外
      ，被告於九十二年七月十六日並未向自訴人借款八十五萬元，已如前述，卻於
      取得六十五萬元後，寄發存證信函指稱自訴人預扣利息二十萬元不無涉有重利
      罪，要求自訴人另行交付二十萬元，有存證信函一紙在卷可稽，併同前開所論
      ，足認被告確有以欲解決債務誘使自訴人簽立借款協議書，並歸還案外人王莞
      莉之借據、本票及如附表所示五紙支票，再以自訴人涉有重利罪嫌，以幫自訴
      人解套重利罪之美意，使自訴人陷於錯誤匯款六十五萬元與被告，於得逞後，
      以存證信函表示六十五萬元係九十二年七月十六日之借款，被告施用詐術及不
      法所有之意圖至明。本件事證明確，被告犯行洵堪認定，應依法論科。
三、核被告就犯罪事實一、二所為，均係犯刑法第三百三十九條第一項之詐欺取財罪
    。被告所犯上開二罪，時間差距近一年，犯罪手法不同，顯係另行起意，應分論
    併罰。爰審酌被告有竊盜、贓物、檢肅流氓條例等前科，有本院被告院內索引卡
    紀錄表暨臺灣高等法院被告全國前案紀錄表附卷可稽，素行並非良好，犯後飾詞
    否認犯行，毫無悔意，及其犯罪之手法顯經深謀計議，被告不思善用其智慧正當
    謀生，反用以詐騙，先後詐得款項共計一百十萬元，數額非微，所生危害非輕等
    一切情狀，各量處如主文所示之刑，並定其應執行刑，以資懲儆。自訴人向本院
    求處判刑年，殊嫌過重，附此敘明。
據上論斷，應依刑事訴訟法第三百四十三條、第二百九十九條第一項前段、刑法第三
百三十九條第一項，罰金罰鍰提高標準條例第一條前段，判決如主文。
中      華      民      國    九十三    年      九      月    二十二    日
                              臺灣高雄地方法院刑事第四庭
                                  審判長法  官    吳永宋
                                        法  官    洪能超
                                        法  官    黃惠玲
右正本證明與原本無異。
如不服本判決，應於判決送達後十日內，向本院提出上訴狀。
                                        書記官    林秀珍
中    華    民    國      九十三      年      九      月     二十二     日
附表
┌──┬─────────────┬─────────┬───────┬───┐
│編號│發票人                    │發票日期          │發票金額      │背書人│
│    ├─────────────┤                  │              │      │
│    │付款銀行及帳號            │                  │              │      │
├──┼─────────────┼─────────┼───────┼───┤
│一  │東緹有限公司、劉邦俊      │９１年９月１１日  │十三萬八千元  │林    │
│    ├─────────────┤                  │              │      │
│    │第一商業銀行大甲分行026827│                  │              │      │
├──┼─────────────┼─────────┼───────┼───┤
│二  │鈺鉦商行、許明志          │９１年８月２７日  │十八萬五千元  │林    │
│    ├─────────────┤                  │              │      │
│    │台北國際商業銀行鶯歌分行  │                  │              │      │
│    │000000000                 │                  │              │      │
├──┼─────────────┼─────────┼───────┼───┤
│三  │晶鋮實業有限公司、楊文興  │９１年８月２７日  │八萬九千元    │林    │
│    ├─────────────┤                  │              │      │
│    │合作金庫西台中分行        │                  │              │      │
│    │000000000                 │                  │              │      │
├──┼─────────────┼─────────┼───────┼───┤
│四  │傑暘建材行、汪美雲        │９１年８月２８日  │十六萬        │林    │
│    ├─────────────┤                  │              │      │
│    │臺灣銀行虎尾分行35817     │                  │              │      │
├──┼─────────────┼─────────┼───────┼───┤
│五  │花之最花藝有限公司、邱小女│９１年９月１１日  │十二萬六千五百│林    │
│    ├─────────────┤                  │元            │      │
│    │荷蘭銀行松山分行000000000 │                  │              │      │
└──┴─────────────┴─────────┴───────┴───┘
附錄本判決論罪之法條：
刑法第三百三十九條第一項
意圖為自己或他人不法之所有，以詐術使人將本人或第三人之物交付者，處五年以下
有期徒刑、拘役或科或併科一千元以下罰金。
